【裁判字號】    92,交聲,877
【裁判日期】    920827
【裁判案由】    違反道路交通管理處罰條例聲明異議
【裁判全文】
臺灣臺北地方法院交通事件裁定                    九十二年度交聲字第八七七號
    異議人即
    受處分人  甲○○○
右列受處分人因違反道路交通管理處罰條例案件，對於臺北市交通裁決所中華民國九
十二年七月十日所為之處分（原處分案號：北字裁三字第車裁二二－ＣＷ00000
00號），聲明異議，本院裁定如左：
    主  文
原處分撤銷。
甲○○○，汽車駕駛人停車時，停車位置不依規定，處新臺幣陸佰元。
    理  由
一、按汽車駕駛人停車時，停車位置不依規定者，處新臺幣（下同）六百元以上一千
    二百元以下罰鍰；在停車場內或路邊准停車處所停車時，應依規定停放，不得紊
    亂，道路交通管理處罰條例第五十六條第一項第九款及道路交通安全規則第一百
    十二條第一項第十四款定有明文。
二、本件異議人即受處分人甲○○○所有車號Ｑ二－四一八七號自用小客車，於民國
    九十二年五月十一日下午四時五十三分許，在臺北縣瑞芳鎮○○○○路，於停車
    場內之停車格外停車，經臺北縣政府警察局瑞芳分局金瓜石派出所員警洪啟宏以
    拍照方式採證，並以受處分人在顯有妨礙他車通行處所停車，違反道路交通管理
    處罰條例第五十六條第一項第五款之行為逕行舉發，受處分人於應到案日期前向
    原處分機關申訴，經原處分機關函請舉發單位調查結果，仍認受處分人有上開違
    規行為，乃依道路交通管理處罰條例第五十六條第一項第五款及違反道路交通管
    理事件統一裁罰基準表之規定，從輕裁處受處分人罰鍰九百元。
三、受處分人固不否認有於舉發時間將右開汽車停放在臺北縣瑞芳鎮○○○○路停車
    場內之停車格外之事實，惟矢口否認有任何違規行為，辯稱：當日為星期日，該
    停車場之停車格已經停滿，伊聽從停車場內現場指揮人員指示停放該處，因該處
    無任何禁止停車標誌且不妨礙他車通行，俟車內人員至該停車場之公廁如廁完畢
    ，即發現已被放置罰單，惟道路交通管理處罰條例及道路交通安全規則並無明文
    規定停車場內汽車未停放停車格，應受何種處分，且停車處無任何禁停標誌，由
    照片亦可知車輛後方有汽車通行無阻，不構成在顯有妨礙他車通行處所停車之要
    件，且停車場是汽車停放處，舉發單位調查結果謂停車場係道路延伸等語，顯非
    合理云云。
四、查臺北縣瑞芳鎮之九份為臺北縣市民眾假日出遊之熱門觀光景點，每逢假日，該
    處停車場之停車位一位難求，民眾多有於停車場車位爆滿後佔用其內供車輛進出
    之車道，造成進出停車場之車輛擁塞，進退維谷，然因卷附舉發單位所攝採證照
    片係以受處分人所有Ｑ二－四一八七號自用小客車為拍攝主體，且僅拍攝一張照
    片，難以體現舉發當時之車輛擁塞狀況。惟受處分人所有前開車號自用小客車於
    前述時間所停放地點，並非停車場內所劃設可供停車之位置，此由上開採證照片
    顯示受處分人上開車輛停放位置地面並未繪製白色實線格子可以確知，且受處分
    人亦坦認將前開車輛停放於停車場內無劃設停車格之處所，是其所為自屬停車時
    ，停車位置不依規定，其違反道路交通管理處罰條例第五十六條第一項第九款之
    規定，至堪認定。
五、綜上所述，受處分人確有停車時，停車位置不依規定之違規行為，惟原處分機關
    認受處分人在顯有妨礙他車通行處所停車，既有爭議，難謂允當。受處分人聲明
    異議雖無理由，惟仍應由本院將原處分撤銷，改以受處分人有違反道路交通管理
    處罰條例第五十六條第一項第九款規定之行為，從輕裁處受處分人罰鍰六百元，
    以資妥適。
據上論斷，應依道路交通案件處理辦法第二十條前段，裁定如主文。
中      華      民      國    九十二    年      八      月    二十七    日
                                    臺灣臺北地方法院交通法庭
                                        法  官  吳靜怡
右正本證明與原本無異。
如不服本裁定，應於裁定送達後五日內向本院提出抗告狀。
                                        書記官  游秀珠
中      華      民      國    九十二    年      八      月    二十九    日


司法院資訊處製作；財團法人民間司法改革基金會備份。
